臺灣高等法院刑事判決　　　　　　　　95年度上訴字第2322號
上　訴　人
即　被　告　甲○○
　　　　　　　　　　（現於臺灣岩灣技能訓練所）
選任辯護人　鄭重文　律師
上列上訴人因違反槍砲彈藥刀械管制條例案件，不服臺灣板橋地
方法院95年度訴字第497號，中華民國95年5月4日第一審判決（
起訴案號：臺灣板橋地方法院檢察署94年度偵字第15292號），
提起上訴，本院判決如下：
    主  文
原判決撤銷。
甲○○未經許可，販賣可發射子彈具有殺傷力之改造手槍，處有
期徒刑伍年貳月，併科罰金新臺幣貳拾萬元，罰金如易服勞役，
以新臺幣貳仟元折算壹日，扣案如附表編號一至十所示之物品，
均沒收之。
    事  實
一、甲○○明知可發射子彈具有殺傷力之槍枝及具有殺傷力之子
    彈，非經中央主管機關許可，均不得販賣、持有。竟意圖營
    利，基於販賣具有殺傷力改造手槍及子彈之犯意，在其位在
    臺北縣新莊市○○路37巷11號8樓住處，先以其所有之電腦
    主機1部連結網際網路，於94年8月22日在二手軍火市場網站
    刊登「劉氓大哥我要買M92FS的排氣管請跟我聯絡！！」之
    訊息，其中排氣管即意指槍管，另在雅虎奇摩拍賣網站上刊
    登販賣各種道具槍、玩具槍及其零件之網頁，以吸引不特定
    買家向其詢問販賣改造手槍及子彈之相關細節，並均留下其
    向雅虎國際資訊股份有限公司（下稱雅虎公司）申請kun080
    9@ya hoo.com.tw之電子郵件信箱與即時通帳號俾供聯絡。
    嗣臺北縣政府警察局中正第二分局員警鄭國隆上網執行巡邏
    勤務時，發現上開情事，基於員警專業警覺，認此與販賣槍
    彈有關，乃於94年8月27日以即時通帳號與甲○○聯絡，當
    鄭國隆詢問甲○○是否有玩改造手槍後，甲○○即反問需要
    何種型號之改造槍，鄭國隆再回答有無92型改造手槍，甲○
    ○遂表示沒有現貨，但另表示現有FBI型改造手槍1枝，且有
    PPK型手槍1枝在南部朋友處改裝中，如有需要可以優惠價格
    提供已裝填底火之8厘米及9厘米子彈等語，經甲○○與鄭國
    隆多次交談後，即約定以總共新臺幣12萬元之價格，出售如
    附表編號一、二所示之改造手槍（均含彈匣）2枝、編號三
    所示之土造子彈63顆及編號四所示之制式霰彈1顆與鄭國隆
    。甲○○與鄭國隆談妥上開買賣槍彈事宜後，即接續向真實
    姓名不詳綽號「小偉」之成年男子購入如附表編號一所示之
    改造手槍（含彈匣）1枝、編號三所示之土造子彈63顆、編
    號四所示之制式霰彈1顆及附表編號七所示之土造子彈4顆（
    起訴書誤載為10顆）、編號八所示之土造子彈9顆（業經鑑
    定時試射3顆）、編號九所示之改造子彈2顆（業經鑑定時試
    射1顆）及編號十所示之制式霰彈2顆，並持有之，向真實姓
    名不詳綽號「昌仔」之成年男子購入如附表編號二所示之改
    造手槍（含彈匣）1枝，以供轉賣與鄭國隆獲利。迨甲○○
    以其行動電話門號000000 0000號與鄭國隆相約於94年9月8
    日下午2時，在臺北縣新莊市○○路471號「私房茶舖」包廂
    內進行交易時，為警當場查獲，並扣得前開約定出售與鄭國
    隆之如附表編號一、二所示之改造手槍（均含彈匣）2枝、
    編號三所示之土造子彈63顆（業經鑑定時試射23顆）及編號
    四所示之制式霰彈1顆。另於94年9月8日下午4時許，經甲○
    ○自願帶同員警前往其臺北縣新莊市○○路37巷11號8樓住
    處搜索，再扣得上開電腦主機1部、行動電話門號000000000
    0號SIM卡（序號：00000000000000號）1張，及甲○○前向
    「小偉」一併購入之如附表編號七所示之土造子彈4顆（起
    訴書誤載為10顆）、編號八所示之土造子彈9顆（業經鑑定
    時試射3顆）、編號九所示之改造子彈2顆（業經鑑定時試射
    1顆）、編號十所示之制式霰彈2顆。
二、案經臺北市政府警察局中正第二分局移送臺灣板橋地方法院
    檢察署檢察官偵查後提起公訴。
    理  由
一、訊據被告甲○○否認有前揭事實之犯行，辯稱警察為利誘，
    及陷害教唆云云，然查前揭事實，被告甲○○於警詢、檢察
    官訊問時，就上揭犯罪事實均供述明確，迄至原審準備程序
    時，亦就檢察官起訴販賣具有殺傷力之改造手槍、子彈部分
    之事實表示認罪（見原審卷第24頁），並就其與證人鄭國隆
    談妥要出售起訴書所載具有殺傷力之改造手槍2枝、土造子
    彈63顆、制式霰彈1顆，且因欲出售前開槍彈，跟「小偉」
    購入子彈及PPK型改造手槍、跟「昌仔」購入FBI型改造手槍
    ，依買賣價格計算，其從中有賺取些微利潤等情均不爭執等
    ，又證人鄭國隆於檢察官訊問時證稱我以雅虎即時通軟體與
   「kun0809」取得聯繫，並問為何要購買92型槍管？其反問是
    否有槍管可提供？我又問他是要已貫通的還是有阻鐵的槍管
    ？他回覆需要的是已貫通之槍管。又問他買槍管是何用途？
    他說因有人向他訂購92型改造手槍及槍管。後來我又問他是
    否有玩改造手槍？他就反問需要何種型號之改造槍？我就問
    他有無92型改造手槍，他表示沒有現貨，但另表示現有FBI
    型改造手槍1把，且有PPK型手槍1把在南部朋友處改裝中，
    如有需要可以優惠價格提供已裝填底火之8厘米及9厘米子彈
    。我認為他有在販賣槍彈，我就問他價格如何？他說如果同
    時訂FBI及PPK1把，附子彈12發，算8萬元（行話8塊錢）。
    我為了想知道他手上有多少槍彈，又問他92型改造手槍怎麼
    賣，他說現在他有一支已經貫通槍管，彈沒有膛線，如果我
    可以幫他拉膛線的話，算5萬元就好了等語綦詳（見偵卷第1
    31至132頁），於本院亦證稱於94年8月25日我實施網路巡邏
    時，在網站二手軍火市場發現一位署名ＫＵＮ的留言者，他
    有留下訊息，內容是說「劉氓大哥，我要買Ｍ92ＦＳ的排氣
    管，請跟我聯絡」並留下電子信箱ＫＵＮ0809＠yahoo.com.
    tw的網址，我一直偵辦網路肅槍的工作，我判斷這個排氣管
    應該是指92型手槍的槍管，依照他所稱的槍管，市面上所稱
    的槍管，包括可以擊發適用手槍的槍管，包括改造或制式手
    槍，此類槍管的特性，包括已經貫通，內無阻鐵，甚至於製
    作手槍膛線，據此研判這個留言人於網路上進行這樣的訴求
    ，應有進行改造槍枝之可能，隨後，我在雅虎奇摩拍賣平台
    網站上查到ＫＵＮ0809這個帳號申請人，他在網站上有經營
    網路拍賣，拍賣內容包括各式道具槍、操作槍、槍枝零件這
    些商品，依照我們看到的內容，拍賣項目不算少，還算多，
    如此賣家，似乎沒有必要於網路上刊登需要購買道具槍專用
    之尚未貫通而且無法擊發適用子彈之槍管，為確認這個帳號
    之人是否有從事改造槍枝之情事，我遂於94年8月27日將該
    張帳號利用雅虎網站與他取得聯繫，第一次對話中，我先詢
    問他為何要購買92型槍管？他反問是否有槍管可以提供？我
    就詢問你要已經貫通之槍管，還是內膛之槍管，他回答需要
    已經貫通之槍管，我問他為何需要這種屬於槍枝主要零件的
    東西，因為他說他沒法貫通自己原有的槍管，又有人跟他訂
    購92型改造手槍，他自己無法貫通原有的槍管，希望可以利
    用網路購買，這裡已經提到有人跟他訂購改造槍管，為進一
    步瞭解，就問他是否有玩改造手槍，他詢問我需要何種型號
    的改造手槍，我問他那邊是否有92型的改造手槍，他說這型
    的手槍在南部朋友改造中，無法取得現貨，表示他現在手上
    有的ＦＢＩ型的改造手槍現貨，而且已經有一把ＴＰＫ型的
    改造手槍已經在南部組裝好，即將取得，並告訴我若我有需
    要的話，他可以優惠的價格提供已經裝填好火藥的8釐米與9
    釐米的子彈，由此可以確認ＫＵＮ0809留言者有從事改造槍
    枝之行為，最後我們達到的協議是若我跟他訂購ＦＢＩ、Ｔ
    ＰＫ型改造手槍各一把，且各附子彈12發，總共要價新台幣
    8萬元，且對方表示若我能夠幫他將92型手槍槍管製作膛線
    者，其願意以新台幣五萬元之代價，提供92型改造手槍一把
    ，之後類似對話都差不多，其中他有利用雅虎即時通軟體，
    利用相片分享、傳送功能，提供多張的他當時自稱自行改造
    的子彈，就是我們後來查獲的子彈，提供這些子彈的照片給
    我看，我更可以確認他有持有非法槍彈，隨後他有表示他有
    向網友購買子彈63發，其中包含當時他自稱為達姆彈一發，
    還有制式霰彈一發，多次交談中，研判他有槍枝來源的上游
    ，還有組裝槍枝的共犯，並且利用反查帳號及ＩＰ追蹤之方
    式，確認犯嫌即為被告甲○○，且其上網地點即住處台北縣
    新莊市○○路37巷11號8樓，在那之前，他就說他很缺錢，
    週轉不靈，需要我們先跟他交易，8月27日到9月8日之間，
    我們追查其不法情事，也在追查其共犯與槍枝來源，因甲○
    ○需錢孔急，與我們約在94年9月8日下午二點在台北縣新莊
    市○○路471號的私房茶舖泡沫紅茶店二樓包廂交易，我們
    就赴約前往，在包廂內，甲○○有提供槍枝、子彈放在桌子
    上給我們看，子彈用裝填盒裝著，我遂表示身分予以逮捕，
    逮捕後他說家裡還有霰彈槍的子彈，經他同意帶我們前往搜
    索，搜索時又在其房間查獲改造槍枝及毒品。我們詢問他的
    時候，無強暴、脅迫、威脅、利誘的情形，沒有陷害教唆，
    與被告在即時通第一次聯繫時，我先問他為什麼要在二手軍
    火市場上要買這個槍管，他隨即反問是否我沒有槍管可以提
    供給他，因為之前我們知道他有在拍賣平台上做槍枝及零組
    件之拍賣，若他是要道具槍內含阻鐵未貫通之槍管，他要的
    就是貫通可擊發子彈之槍管，所以我就反問他，你要的是貫
    通之槍管，或是沒有貫通之槍管，他問我要的是貫通之槍管
    ，我說這是違法的，他說有人向他訂購92型的改造手槍，所
    以需要這種貫通的槍管，而後他又詢問我是否有改造手槍，
    隨即又問我是否需要改造手槍，哪種型號，隨即我以試探性
    問他那邊是否有92型的改造手槍，他說92型手槍現在在南部
    委託朋友組裝中，他那邊現在有FBI改造型手槍，還有ＰＰ
    Ｋ型手槍在南部朋友組裝中，並告訴我若我有需要，可以給
    我已經裝填好火藥的8釐米、9釐米子彈，價格可以再談。我
    問被告你要槍管要做什麼，他就問我是否需要改造手槍，哪
    種型號的手槍。看即時通的內容顯示他沒有不想要賣，這整
    個過程他那邊有各類槍彈，包括數量、價錢，沒有看到他具
    體明確表示不想賣等，而被告於原審準備程序及審理期日時
    ，均表示就證人鄭國隆於偵查中之前開聯絡買賣的部分沒有
    意見等語（見原審卷第26、48頁），是證人鄭國隆原僅詢問
    被告是否有玩改造手槍，然被告立即反問需要何種型號之改
    造槍，並主動表示現有FBI型改造手槍1把（即附表編號二所
    示之改造手槍），且有PPK型手槍1把（即附表編號一所示之
    改造手槍）在南部朋友處改裝中，如有需要可以優惠價格提
    供已裝填底火之8厘米及9厘米子彈等語，足見被告原即具有
    販賣槍彈之犯意，而與犯罪行為人原不具犯罪之故意，純因
    司法警察之設計教唆，始萌生犯意，進而著手實行犯罪構成
    要件行為之陷害教唆有間。又被告與證人鄭國隆談妥買賣槍
    彈事宜之前，即已於94年8月22日在二手軍火市場網站刊登
    「劉氓大哥我要買M92FS的排氣管請跟我聯絡！！」之訊息
    ，另在雅虎奇摩拍賣網站上刊登販賣各種道具槍、玩具槍及
    其零件之網頁，並均留下其向雅虎公司申請kun0809@yaho
    o.com.tw之電子郵件信箱與即時通帳號俾供聯絡等情，有上
    開網頁列印資料及雅虎公司94年12月30日函附之電子郵件信
    箱資料各1份在卷（見偵卷第30至41頁、第155至167頁）可
    參，被告於原審審理時，復自承伊當時講的排氣管應該就是
    指槍管的意思等語（見原審卷第51頁），足見被告於員警向
    其探詢前，即有藉上開網頁內容吸引不特定買家向其詢問販
    賣改造手槍及子彈之相關細節之意，益徵被告並非受證人鄭
    國隆之設計陷害始同意販售槍彈及利誘等之情，再雅虎奇摩
    即時通為使用者個人電腦點對點之即時通訊，使用者傳送訊
    息並未經過本公司伺服器轉達，故本公司無法提供相關之訊
    息紀錄等，有雅虎國際資訊股份有限公司95年8月16日雅虎
    （95）字第0805號函在卷可稽，此亦無從為被告有利之認定
    ，復有如附表編號一、二所示之改造手槍（均含彈匣）2 枝
    、編號三所示之土造子彈63顆（業經鑑定時試射23顆）、編
    號四所示之制式霰彈1顆及編號五、六所示之電腦主機1部、
    行動電話門號SIM卡1張、附表編號七所示之土造子彈4顆（
    起訴書誤載為10顆）、編號八所示之土造子彈9顆（業經鑑
    定時試射3顆）、編號九所示之改造子彈2顆（業經鑑定時試
    射1顆）、編號十所示之制式霰彈2顆扣案可資佐證，上開扣
    案改造手槍及子彈經送內政部警政署刑事警察局鑑定結果，
    均認具有殺傷力，有該局94年9月9日刑鑑字第0000000000
    號、94年10月5日刑鑑字第0000000000號槍彈鑑定書各1份附
    卷可憑。被告前揭之所辯，無非卸責之詞，不足採信，本件
    事證明確，被告之犯行堪以認定。
二、核被告甲○○所為，係犯槍砲彈藥刀械管制條例第8條第1項
    之販賣可發射子彈具有殺傷力之改造手槍罪、同條例第12條
    第1項之販賣子彈罪。被告販賣改造手槍、子彈時之持有行
    為，為其販賣槍彈之當然結果，不另論罪。又被告與證人鄭
    國隆約定出售槍彈之價格、數量後，再分別向真實姓名不詳
    綽號「小偉」、「昌仔」之成年男子購買槍彈以供轉賣獲利
    ，乃接續被告原先販賣之犯意而為，應認係基於單一犯意之
    接續行為。再被告以一行為，同時販賣可發射子彈具有殺傷
    力之改造手槍及子彈，為想像競合犯，應從一重論以販賣改
    造手槍罪。又按刑事上規定之販賣罪刑，並不以販入之後復
    行賣出為構成要件，若以營利為目的，將毒品或槍彈購入或
    將之賣出，有一於此，其犯罪即經完成。是以，行為人以營
    利之意圖販入槍彈後，縱尚未賣出，或於賣出之後，價金尚
    未收受，均不得視為未遂（最高法院90年度臺上字第7673號
    判決意旨參照）。本案被告既係意圖營利而與證人鄭國隆談
    妥買賣槍彈事宜後，接續向真實姓名不詳綽號「小偉」、「
    昌仔」之成年男子購買槍彈完畢無訛，縱被告尚未將已購得
    之槍彈交付與證人鄭國隆，且未自證人鄭國隆處收受任何價
    金時，即為警查獲，參諸上開判決意旨，亦不影響被告成立
    販賣槍彈既遂之犯行。再按不得因不知法律而免除刑事責任
    ，刑法第16條前段定有明文，查具有殺傷力之槍彈存有高度
    之危險性及造成社會治安危害之便利性，非法之徒只要在適
    當距離內輕扣板機，極易造成他人生命及身體之重大傷亡，
    現今政府亦積極查緝非法販賣、持有槍彈之行為，被告係智
    識正常之成年人，當知之甚明，況被告不思從事正當工作，
    僅為賺取金錢即進行販賣槍彈之行為，並積極向他人購得槍
    彈，是依本案情節觀之，認被告所為尚不符該條但書減輕其
    刑之情狀。另被告於原審準備程序迄至審理期日終結及於本
    院審理調查時，其開庭神態、思路應答均與正常人無異，且
    被告於本案行為時，亦能以電腦上網使用即時通與證人鄭國
    隆聯絡買賣槍彈事宜，而依被告提出之行政院衛生署臺北醫
    院診斷證明書所示，診斷結果亦僅為疑似藥物所致之情緒障
    礙，不足以認定被告於行為時之精神狀態已達精神耗弱，故
    被告亦無從依刑法第19條第2項規定減輕其刑。被告行為後
    ，刑法於九十四年二月二日修正公布，並於九十五年七月一
    日施行，按行為後法律有變更者，適用行為時之法律，但行
    為後之法律有利於行為人者，適用最有利於行為人之法律，
    現行刑法第二條第一項定有明文，被告於犯罪時，刑法第四
    十二條第二項前段規定：「易服勞役以一元以上三元以下折
    算一日」，又被告行為時之易服勞役折算標準，業據修正前
    罰金罰鍰提高標準條例第二條前段規定，就其原定數額提高
    為100倍折算1日，則被告行為時之易服勞役折算標準，最高
    應以銀元三百元折算一日，即新台幣九百元折算一日。惟九
    十五年七月一日修正公布施行之刑法第四十二條第三項前段
    規定：「易服勞役以新台幣一仟元、二仟元或三仟元折算一
    日」，比較修正前後之易服勞役折算標準，以修正後之規定
    ，較有利於受刑人，則應依刑法第二條第一項後段規定，適
    用修正後之刑法第四十二條第三項前段規定，定其折算標準
    。再本案所引用之證據，除被告甲○○於原審審理程序時，
    曾表示伊在警局所言因為服藥的關係，所以講得有點模糊等
    情外，檢察官、被告及原審選任辯護人迄於原審審理期日終
    結時，均未就其餘證據之證據能力表示異議，而各該證據依
    刑事訴訟法規定亦無不具證據能力之情事，故均得作為認定
    被告有罪之依據。而被告於原審準備程序時，業已供稱：「
    （問：對警詢筆錄所載，有何意見？）就是偵卷第9頁我回
    答我是利用電腦網路刊登販賣槍械之訊息這部分，還有第10
    頁我回答約賣過4把槍械，每把槍獲利約500元的部分不實在
    ，其餘就警詢筆錄的內容及製作過程沒有意見等語（見原審
    卷第25頁）明確，被告與原審選任辯護人就原審詢問對於檢
    察官所提證據方法之證據能力有何意見時，亦均表示沒有意
    見（見原審卷第27頁）在卷，足見員警於詢問被告時，並無
    使用任何不正之方法，另被告亦僅空言泛稱當時有點迷迷糊
    糊之情，且證人憑此尚難逕認被告之警詢內容非出於自由意
    志所為，證人即警員鄭國隆就本件經過亦證述明確，並述明
    詢問被告的時候，無強暴、脅迫、威脅、利誘的情形，沒有
    陷害教唆等，且無事證足資證明有此情事，故被告警詢時所
    製作之筆錄內容亦有證據能力，而得作為認定被告有罪之依
    據。
三、原審據以論罪科刑原非無見，惟原判決未及比較修正前後之
    罰金易服勞役折算標準，尚有未洽，又原判決就起訴之如附
    表編號七所示之土造子彈4顆（起訴書誤載為10顆）、編號
    八所示之土造子彈9顆（業經鑑定時試射3顆）、編號九所示
    之改造子彈2顆（業經鑑定時試射1顆）、編號十所示之制式
    霰彈2顆等之販賣持有之子彈，既認不構成販賣罪，惟就其
    持有未予論罪，亦有未洽，況被告既係因販賣而購入持有，
    自在販賣持有中，被告上訴否認犯行為無理由，惟原判決既
    有前揭可議之處，仍應由本院予以撤銷改判，爰審酌被告無
    視法律之禁止，於此社會治安日益惡化之際，猶販賣具有殺
    傷力之槍彈，所為實嚴重危害社會秩序，惟被告為本案犯行
    前未曾接受刑罰宣告，有被告前案紀錄表1份在卷可憑，且
    實際上尚未將購得之槍彈出售他人，暨其犯罪動機、販賣槍
    彈之數量，犯後之態度等一切情狀，量處如主文所示之刑，
    並就罰金部分諭知易服勞役之折算標準。扣案如附表編號一
    、二所示之改造手槍2枝、編號三所示之土造子彈40顆及編
    號四所示之制式霰彈1顆、如附表編號七所示之土造子彈4顆
    、編號八所示之土造子彈6顆、編號九所示之改造子彈1顆及
    編號十所示之制式霰彈2顆，均為違禁物，不問屬於犯人與
    否，均應依刑法第38條第1項第1款規定宣告沒收之，又鑑定
    時所試射如附表編號三之土造子彈23顆，編號八、九分別於
    鑑定時試射3顆、1顆，亦已喪失違禁物之性質，不予宣告沒
    收。又扣案如附表編號五、六所示之電腦主機1部及行動電
    話門號0000000000號SIM卡1張，均為被告所有，供本案販賣
    槍彈所用之物，業經被告於原審審理期日時供明（見原審卷
    第51頁），爰均依刑法第38條第1項第2款規定宣告沒收之。
據上論斷，應依刑事訴訟法第369條第1項前段、第364條、第299
條第1項前段，槍砲彈藥刀械管制條例第8條第1項、第12條第1項
，刑法第2條第1項後段、第11條前段、第55條、第42條第3項、
第38條第1項第1款、第2款判決如主文。
本案經檢察官洪泰文到庭執行職務。
中　　華　　民　　國　　96　　年　　4 　　月　　3 　　日
                  刑事第七庭  審判長法  官  楊貴雄
                                    法  官  江國華
                                    法  官  許宗和
以上正本證明與原本無異。
如不服本判決，應於收受送達後十日內向本院提出上訴書狀，其
未敘述上訴之理由者並得於提起上訴後十日內向本院補提理由書
（均須按他造當事人之人數附繕本）。
                                    書記官  沈秀容
中　　華　　民　　國　　96　　年　　4 　　月　　11　　日
附錄：本案論罪科刑法條全文
槍砲彈藥刀械管制條例第8條第1項
未經許可，製造、販賣或運輸鋼筆槍、瓦斯槍、麻醉槍、獵槍、
空氣槍或第4條第1項第1款所定其他可發射金屬或子彈具有殺傷
力之各式槍砲者，處無期徒刑或5年以上有期徒刑，併科新臺幣1
千萬元以下罰金。
附表：
┌───┬────────┬─────┬───────┬───────┐
│編號  │物品名稱        │數（重）量│鑑定報告      │沒收之法條依據│
├───┼────────┼─────┼───────┼───────┤
│一    │仿WALTHER 廠PPK/│壹枝      │內政部警政署刑│刑法第38條第1 │
│      │S 型半自動手槍製│          │事警察局94年9 │項第1款       │
│      │造之玩具手槍換裝│          │月9日刑鑑字第 │              │
│      │土造金屬槍管而成│          │0000000000號  │              │
│      │之改造手槍（含彈│          │              │              │
│      │匣，槍枝管制編號│          │              │              │
│      │0000000000號）  │          │              │              │
│      │                │          │              │              │
├───┼────────┼─────┼───────┼───────┤
│二    │仿FN廠1910型半自│壹枝      │內政部警政署刑│刑法第38條第1 │
│      │動手槍製造之玩具│          │事警察局94年9 │項第1 款      │
│      │手槍換裝土造金屬│          │月9日刑鑑字第 │              │
│      │槍管而成之改造手│          │0000000000號  │              │
│      │槍（含彈匣，槍枝│          │              │              │
│      │管制編號00000000│          │              │              │
│      │71號）          │          │              │              │
│      │                │          │              │              │
├───┼────────┼─────┼───────┼───────┤
│三    │具直徑約7.9mm 金│肆拾顆（另│內政部警政署刑│刑法第38條第1 │
│      │屬彈頭之土造子彈│經鑑定時試│事警察局94年10│項第1 款      │
│      │                │射貳拾顆│月5日刑鑑字第 │              │
│      │                │）        │0000000000號  │              │
│      │                │          │              │              │
├───┼────────┼─────┼───────┼───────┤
│四    │12GAUGE制式霰彈 │壹顆      │內政部警政署刑│刑法第38條第1 │
│      │                │          │事警察局94年10│項第1款       │
│      │                │          │月5日刑鑑字第 │              │
│      │                │          │0000000000號  │              │
│      │                │          │              │              │
├───┼────────┼─────┼───────┼───────┤
│五    │電腦主機        │壹部      │無            │刑法第38條第1 │
│      │                │          │              │項第2款       │
│      │                │          │              │              │
│      │                │          │              │              │
├───┼────────┼─────┼───────┼───────┤
│六    │行動電話門號0925│壹張      │無            │刑法第38條第1 │
│      │620621號SIM 卡（│          │              │項第2款       │
│      │序號：0000000000│          │              │              │
│      │6457號）        │          │              │              │
│      │                │          │              │              │
├───┼────────┼─────┼───────┼───────┤
│七    │具直徑約7.9mm 金│肆顆      │內政部警政署刑│刑法第38條第1 │
│      │屬彈頭之土造子彈│          │事警察局94年10│項第2款       │
│      │                │          │月5 日刑鑑字第│              │
│      │                │          │0000000000號  │              │
├───┼────────┼─────┼───────┼───────┤
│八    │具直徑約9mm 金屬│陸顆（另經│內政部警政署刑│刑法第38條第1 │
│      │彈頭之土造子彈  │鑑定時試射│事警察局94年10│項第1 款      │
│      │                │顆）    │月5日刑鑑字第 │              │
│      │                │          │0000000000號  │              │
│      │                │          │              │              │
├───┼────────┼─────┼───────┼───────┤
│九    │由口徑9mm 制式子│壹顆（另經│內政部警政署刑│刑法第38條第1 │
│      │彈加裝直徑約9.0m│鑑定時試射│事警察局94年10│項第1款       │
│      │m 金屬彈頭而成之│壹顆）    │月5 日刑鑑字第│              │
│      │改造子彈        │          │0000000000號  │              │
│      │                │          │              │              │
├───┼────────┼─────┼───────┼───────┤
│十    │12GAUGE制式霰彈 │貳顆      │內政部警政署刑│刑法第38條第1 │
│      │                │          │事警察局94年10│項第1 款      │
│      │                │          │月5 日刑鑑字第│              │
│      │                │          │0000000000號  │              │
└───┴────────┴─────┴───────┴───────┘
